【裁判字號】    98,上易,1374
【裁判日期】    980611
【裁判案由】    侵占
【裁判全文】
臺灣高等法院刑事判決                98年度上易字第1374號
    上  訴  人
    即  被  告  甲○○
上列上訴人因侵占案件，不服臺灣桃園地方法院98年度審訴字第
491號，中華民國98年4月30日第一審判決（起訴案號：臺灣桃園
地方法院檢察署97年度偵字第25751號），提起上訴， 本院判決
如下：
    主  文
上訴駁回。
    理  由
一、依刑事訴訟法第350條、第361條、第362條、第367條規定，
    不服地方法院之第一審判決而上訴者，須提出上訴書狀，並
    應敘明具體理由，為上訴必備之程式；其所提出之書狀未敘
    述上訴理由，或僅曾以言詞陳述上訴理由者，均應於上述期
    間屆滿後20日內補提理由書於第一審法院。第一審法院經形
    式審查，認逾期未補提上訴理由者，應定期間先命補正；逾
    期未補正者，為上訴不合法律上之程式，應以裁定駁回。倘
    已提出上訴理由，但所提非屬具體理由者，則由第二審法院
    以上訴不合法律上之程式，判決駁回。而所謂具體理由，必
    係依據卷內既有訴訟資料或提出新事證，指摘或表明第一審
    判決有何採證認事、用法或量刑等足以影響判決本旨之不當
    或違法，而構成應予撤銷之具體事由，始克當之（例如：依
    憑證據法則具體指出所採證據何以不具證據能力，或依憑卷
    證資料，明確指出所為證據證明力之判斷如何違背經驗、論
    理法則）；倘僅泛言原判決認定事實錯誤、違背法令、量刑
    失之過重過輕微，而未依上揭意旨指出具體事由，或形式上
    雖已指出具體事由，然該事由縱使屬實，亦不足以認為原判
    決有何不當或違法者（例如：對不具有調查必要性之證據，
    法院未依聲請調查亦未說明理由，或援用證據不當，但除去
    該證據仍應為同一事實之認定），皆難謂係具體理由，俾與
    第二審上訴制度旨在請求第二審法院撤銷、變更第一審不當
    或違法之判決，以實現個案救濟之立法目的相契合，並節制
    濫行上訴（最高法院97年度台上字第892號判決參照）。
二、經查，本件原判決行簡式審判程序，依上訴人即被告甲○○
    於偵訊及原審審理時之自白，證人即告訴代理人李嬡婷、林
    宜玲於偵查中經檢察事務官詢問時之證述，證人黃淑媛、洪
    瑞法、王文志及劉世忠於偵查中經檢察事務官詢問時之證述
    及萬德公司轉帳傳票、北達公司買賣契約書等資料，認事證
    明確，被告確涉有2次業務侵占之犯行。判決2次業務侵占罪
    ，各處有期徒刑6月，並認犯行在96年4月24日前，而有減刑
    條例之適用。均依中華民國96年罪犯減刑條例第2條第1項第
    3款規定，均減刑2分之1，並定應執行刑有期徒刑5月。並諭
    知易科罰金之折算標準。均已詳敘其所憑證據、認定理由及
    量刑依據。從形式上觀察，原判決並無認定事實錯誤、量刑
    瑕疵或違背法令之情形。被告上訴理由主張不愔法律誤觸法
    網，原審未能依法審酌案發後被告認罪之態度，從輕量刑判
    處，尚有未合云云提起上訴，非但空泛無據，且未指摘原判
    決關於認定事實、適用法律及量刑等項，有何具體違法或不
    當。揆諸上開說明，顯然置原判決已經明白論斷審酌、說明
    之事項於不顧，意在拖延訴訟，自形式上觀察，核非足以動
    搖原判決之具體理由，依照上揭說明，應認其上訴為不合法
    律上之程式，予以駁回，並不經言詞辯論為之。
據上論斷，應依刑事訴訟法第367條前段、第372條，判決如主文
。
中    華    民    國    98    年    6     月    11    日
            刑事第四庭    審判長法  官  陳筱珮
                                法  官  鄭水銓
                                法  官  周煙平
以上正本證明與原本無異。
不得上訴。
                                書記官  陳秋雄
中    華    民    國    98    年    6     月    12    日


司法院資訊處製作；財團法人民間司法改革基金會備份。
